【裁判字號】    98,裁,3233
【裁判日期】    981217
【裁判案由】    空氣污染防制法
【裁判全文】
最  高  行  政  法  院  裁  定
                                      98年度裁字第3233號
上  訴  人  台灣中油股份有限公司(原名中國石油股份有限公
            司)
代  表  人  甲○○
被 上訴 人  高雄市政府環境保護局
代  表  人  乙○○
上列當事人間空氣污染防制法事件，上訴人對於中華民國96年8
月31日高雄高等行政法院96年度簡字第153號判決，提起上訴，
本院裁定如下：
    主  文
上訴駁回。
上訴審訴訟費用由上訴人負擔。
    理  由
一、按對於適用簡易程序之裁判提起上訴或抗告，須經最高行政
    法院許可，且該許可以訴訟事件所涉及之法律見解具有原則
    性者為限，行政訴訟法第235條定有明文。又所謂訴訟事件
    涉及之法律見解具有原則性，係指該事件所涉及之法律問題
    意義重大，而有加以闡釋之必要情形而言，如對於行政命令
    是否牴觸法律所為之判斷，或就同類事件所表示之法律見解
    與其他高等行政法院或本院所表示之見解互相牴觸，有由本
    院統一法律上意見或確認其意見之必要情形屬之。此項上訴
    許可要件之「法律見解具有原則性」，與判決違背法令之不
    適用法規或適用法規不當係屬二事。
二、本件上訴人對於高等行政法院適用簡易程序所為之判決，提
    起上訴，係以原判決違反行政程序法第114條及第101條之規
    定，違法認定原處分之瑕疵業已補正或更正，且與臺中高等
    行政法院96年度訴字第28號判決所表示見解相互牴觸、違反
    法律保留原則、行政程序法第5條、第8條、行政訴訟法第13
    3條及第136條準用民事訴訟法第277條之規定、經驗法則及
    論理法則等語，為其論據。惟核其所陳上述理由，均僅係指
    摘原判決不適用法規或適用法規不當，或認定事實有誤，並
    無所涉及之法律見解具有原則性之情事。上訴意旨雖提及原
    判決與臺中高等行政法院96年度訴字第28號判決所表示見解
    相互牴觸一節，然查，原判決對於行政處分之瑕疵應適用行
    政程序法第101條及第114條之規定，於訴願程序終結前更正
    之法律見解與臺中高等行政法院96年度訴字第28號判決所表
    示見解並無二致，繼而認定被上訴人以訴願答辯書為更正，
    應認原處分書之誤載，亦以書面更正送達上訴人之事實，今
    上訴人主張被上訴人未依法製作更正書，亦未明確告知上訴
    人云云，核屬證據取捨及事實認定之問題，難謂有涉及法律
    見解之原則性情事。綜上所述，上訴意旨所指摘者，因無涉
    及法律見解之原則性，揆諸首開說明，上訴人之上訴，不應
    許可，其上訴難謂合法，應予駁回。
三、據上論結，本件上訴為不合法。依行政訴訟法第249條第1項
    前段、第104條、民事訴訟法第95條、第78條，裁定如主文
    。
中    華    民    國    98    年    12    月    17    日
                    最高行政法院第三庭
                        審判長法官  高  啟  燦
                              法官  廖  宏  明
                              法官  張  瓊  文
                              法官  黃  合  文
                              法官  王  碧  芳
以  上  正  本  證  明  與  原  本  無  異
中    華    民    國    98    年    12    月    17    日
                              書記官  莊  俊  亨


司法院資訊處製作；財團法人民間司法改革基金會備份。
